臺灣高雄地方法院刑事判決　　　　　　99年度審易字第5432號
公　訴　人　臺灣高雄地方法院檢察署檢察官
被　　　告　洪宏明
　　　　　　張寓盛
上列被告因傷害案件，經檢察官提起公訴（99年度偵字第16756
、33383號），本院判決如下：
    主  文
本件公訴不受理。
    理  由
一、公訴意旨如附件起訴書所載。
二、按告訴乃論之罪，告訴人於第一審辯論終結前，得撤回其告
    訴；又告訴經撤回者，法院應諭知不受理之判決，刑事訴訟
    法第238 條第1 項及第303 條第3 款定有明文。
三、本件被告洪宏明、張寓盛因傷害案件，經檢察官提起公訴，
    認被告2 人均係犯刑法第277 條第1 項之傷害罪。依同法第
    287 條前段之規定，須告訴乃論。茲據告訴人即被告2 人均
    於民國100 年1 月27日具狀撤回其告訴，有撤回告訴狀2 紙
    在卷可稽，揆諸前開說明，爰不經言詞辯論，逕為諭知不受
    理之判決。
據上論斷，應依刑事訴訟法第303條第3款、第307條，判決如主
文。
中    華    民    國   100    年    3     月    7     日
                  刑事第十庭     法  官   顏銀秋
以上正本證明與原本無異。
如不服本判決應於收受送達後10日內向本院提出上訴書狀，並應
敘述具體理由；如未敘述上訴理由者，應於上訴期間屆滿後20日
內向本院補提理由書（均須按他造當事人之人數附繕本）「切勿
逕送上級法院」。
中    華    民    國   100    年    3     月    7     日
                                  書記官  林豐富
附件：99年度偵字第16756 、33383 號起訴書
臺灣高雄地方法院檢察署檢察官起訴書
                                     99年度偵字第16756號
                                     99年度偵字第33383號
    被      告  洪宏明  男  45歲（民國○○年○○月○日生）
                        住高雄市鼓山區○○○路16之2號
                        國民身分證統一編號：Ｚ000000000號
    被      告  張寓盛  男  25歲（民國○○年○○月○日生）
                        住高雄市鼓山區○○○路1之2號
                        國民身分證統一編號：Ｚ000000000號
上列被告因傷害案件，業經偵查終結，認應提起公訴，茲將犯罪
事實及證據並所犯法條分敘如下：
        犯罪事實
一、洪宏明於民國99年5月3日14時許，在高雄市○○街37號某黑
    輪攤前，因細故與張寓盛發生口角，二人竟各自基於傷害人
    身體之犯意以徒手互毆，致洪宏明受有頭皮多處裂傷0.5X1
    公分、0.5X2公分、0.5X2公分、前額裂傷10X5公分、眉心擦
    傷0.3X1公分、右眉外側擦傷0.5X1公分及雙側手腕多處擦傷
    等傷害；張寓盛則受有右臉頰3公分擦傷、左眉毛1.5X1公分
    擦傷、左臉頰1X2公分擦傷、鼻出血、上唇內側1公分擦傷等
    傷害。混亂中張寓盛所戴之眼鏡遭洪宏明打落，毀損致令不
    堪使用。
二、案經洪宏明、張寓盛告訴偵辦。
        證據並所犯法條
一、證據清單
┌──┬───────────┬────────────┐
│編號│   證  據  方  法     │    待  證  事  項      │
├──┼───────────┼────────────┤
│ 一 │被告兼告訴人洪宏明於偵│被告於上揭時、地因細故與│
│    │查中之供述。          │告訴人兼被告張寓盛發生口│
│    │                      │角，二人進而互毆，惟辯稱│
│    │                      │係告訴人兼被告張寓盛先動│
│    │                      │手打人之事實。          │
├──┼───────────┼────────────┤
│ 二 │被告兼告訴人張寓盛於警│1、被告於上揭時、地因細 │
│    │詢及偵查中之供述。    │   故與告訴人兼被告洪宏 │
│    │                      │   明發生口角，二人進而 │
│    │                      │   互毆，惟辯稱係告訴人 │
│    │                      │   兼被告洪宏明先動手打 │
│    │                      │   人之事實。           │
│    │                      │2、其所有之眼鏡在混亂中 │
│    │                      │   遭被告兼告訴人洪宏明 │
│    │                      │   打落毀損之事實。     │
├──┼───────────┼────────────┤
│ 三 │證人王金治於警詢中之證│本件並無其他在場之人看到│
│    │述、高雄市政府警察局鼓│被告兼告訴人等人口角互毆│
│    │山分局訪查報告、員警工│之經過，是以其等抗辯係因│
│    │作記錄簿影本          │對方先動手方才正當防衛毆│
│    │                      │打對方之事實無從證明。  │
├──┼───────────┼────────────┤
│ 四 │高雄市政府警察局鼓山分│被告等人於上揭時地互毆成│
│    │局新濱派出所職務報告、│傷之事實。              │
│    │受理各類案件登記簿影本│                        │
│    │、雙方傷勢照片、眼鏡毀│                        │
│    │損照片                │                        │
│    │                      │                        │
├──┼───────────┼────────────┤
│ 五 │阮綜合醫院、高雄市立聯│告訴人兼被告等人受有如犯│
│    │合醫院之診斷證明書各1 │罪事實欄所述傷害之事實。│
│    │紙。                  │                        │
└──┴───────────┴────────────┘
二、核被告洪宏明所為，係一行為觸犯刑法第277條第1項傷害罪
    及刑法第354條毀損器物二罪，應依想像競合關係，從一重
    傷害罪處斷。被告張寓盛所為，係犯刑法第277條第1項傷害
    罪。
三、依刑事訴訟法第251條第1項提起公訴。
    此  致
臺灣高雄地方法院
中    華    民    國    99    年    11    月    10    日
                              檢  察  官 李佳韻
上正本證明與原本無異
中    華    民    國    99    年    12    月    6     日
                              書  記  官 陳昭齡
所犯法條
中華民國刑法第277條
（普通傷害罪）
傷害人之身體或健康者，處3年以下有期徒刑、拘役或1千元以下
罰金。
犯前項之罪因而致人於死者，處無期徒刑或7年以上有期徒刑；
致重傷者，處3年以上10年以下有期徒刑。
中華民國刑法第354條
（毀損器物罪）
毀棄、損壞前二條以外之他人之物或致令不堪用，足以生損害於
公眾或他人者，處2年以下有期徒刑、拘役或5百元以下罰金。